臺灣高等法院臺南分院刑事裁定　　　　　　　　　九十四年度抗字第四號　　Ｃ
　　　抗　告　人　臺灣臺南地方法院檢察署檢察官
　　　受　刑　人　甲　○　○
右列抗告人因聲請許可執行案件，不服臺灣臺南地方法院中華民國九十三年十二月八
日裁定（九十三年度聲字第一六九○號）提起抗告，本院裁定如左：
      主      文
原裁定撤銷。
甲○○宣告於刑之執行前，令入勞動場所強制工作三年之保安處分，准予執行。
      理      由
一、本件抗告意旨略以：右受刑人甲○○前因竊盜案件，經臺灣臺南地方法院（八十
    八年度易字第三二四六號）及鈞院（八十九年度上易字第三一三號）於八十九年
    三月十五日判處有期徒刑二年十月，並宣告於刑之執行前，令入勞動場所強制工
    作三年確定在案。惟上開宣告保安處分部分，因受刑人未到案執行，於九十二年
    十月二十三日經通緝到案時，已逾三年未經執行，惟本署前因疏未依刑法第九十
    九條規定即時聲請法院許可執行，即逕以八十九年度執保戊字第三五號簽發執行
    保安處分指揮書，茲因該受刑人係通緝到案，並無悔悟具體情狀，認仍有執行之
    必要。詎原裁定駁回抗告人之聲請許可執行案，惟原裁定認該受刑人業於九十三
    年十一月九日執行強制工作期滿並出境一節，係人犯在監資料查詢表誤植所致，
    爰提起抗告等語。
二、按第八十六條至第九十一條之保安處分，自應執行之日起經過三年未執行者，非
    得法院許可不得執行之，刑法第九十九條定有明文。查原審裁定聲請駁回之理由
    無非以「受刑人於九十二年經通緝到案後，已於九十二年十一月十日執行強制工
    作，並於九十三年十一月九日期滿出境，此有臺灣高等法院被告全國前案紀錄表
    附卷足參（見臺灣臺南地方法院檢察署九十二年執緝字第一二四九號及出入監資
    料），是本件並無再送受刑人執行強制工作之必要」云云為其依據，惟查：（一
    ）受刑人甲○○於九十二年十月二十三日經通緝到案後，臺灣臺南地方法院檢察
    署檢察官訊問後，將本案之有期徒刑二年十月，連同前竊盜案之撤銷假釋之殘刑
    有期徒刑一年一月又三日，合計有期徒刑三年十一月又三日先送執行，嗣檢察官
    於九十二年十一月三日簽發八十九年度執保戊字第三五號執行保安處分指揮書，
    將通緝到案之受刑人甲○○送執行強制工作，期間自九十二年十一月十日起至九
    十五年十一月九日止，並註銷九十二年十月二十三日之乙類執行指揮書，受刑人
    甲○○於九十三年十月十九日具刑事聲請狀向該署陳述上開執行強制工作係違法
    執行，並請求免除執行強制工作及請求將所受強制工作執行期間一日折抵應執行
    有期徒刑一日，該署乃於九十三年十一月四日聲請本件許可執行，並於該指揮書
    備註欄註記「自九十二年十月二十三日至九十二年十一月九日（恐係九十三年十
    一月九日之誤載）羈押折抵刑期」（見該署九十二年執緝字第一二四九號卷）。
    （二）受刑人甲○○之臺灣高等法院被告全國前案紀錄表所載其於九十三年十一
    月九日強制工作期滿驅逐出境之資料係誤植，其應係於九十三年十一月九日自泰
    源技訓所轉到泰源分監執行殘刑一節，業經抗告人配置之書記官吳文福向泰源技
    訓所辦事員陳嘉仁查證屬實在卷，有臺灣臺南地方法院檢察署公務電話紀錄表附
    該署九十三年度執抗字第二號卷可憑，是原裁定疏未詳查，遽予駁回聲請，尚有
    未合，抗告意旨指摘原裁定不當，為有理由，且本院審核結果，認本件聲請為正
    當，是自應由本院予以撤銷原裁定，並依法諭知如主文第二項所示。
三、據上論結，應依刑事訴訟法第四百十三條，裁定如主文。
中    華    民    國      九十四      年      一      月      十三      日
                                  臺灣高等法院臺南分院刑事第三庭
                                      審判長法官  陳    義    仲
                                            法官  楊    子    莊
                                            法官  陳    顯    榮
右正本證明與原本無異。
不得抗告。
                                      法院書記官  陳    嘉    琍
中    華    民    國      九十四      年      一      月      十四      日
